【裁判字號】    89,交訴,23
【裁判日期】    890601
【裁判案由】    業務過失致死
【裁判全文】
臺灣臺中地方法院刑事判決                          八十九年度交訴字第二三號
    公  訴  人  臺灣台中地方法院檢察署檢察官
    被      告  乙○○
右列被告因業務過失致死案件，經檢察官提起公訴 (八十九年度偵字第一五三六號）
，本院判決如左：
    主  文
乙○○從事業務之人，因業務上之過失致人於死，處有期徒刑壹年，緩刑參年。
    事  實
一、乙○○係台中市○○路○段上石北五巷十二號八樓之一協佶交通有限公司之靠行
    司機，平日駕駛登記該公司所有之車牌號碼ＳＮ－五七七號營業大貨車載運油槽
    ，乃從事駕駛為其業務之人，於民國（下同）八十八年十二月二十四日上午六時
    許，駕駛上開營業大貨車，由南投縣名間鄉住處欲前往台中市○○○路某工廠載
    用油槽，於同日上午七時五十分許，途經中彰快速道路左轉台中市○○○路，沿
    台中市○○○路往忠勇路方向行駛，在台中市南屯區○○○路○段往郊區○○○
    ○○路之中央分向島缺口處時，本應注意汽車在雙向二車道行駛時，應在遵行車
    道內行駛，在劃有分向限制線之路段，不得駛入來車之車道內，而依當時天候晴
    ，日間自然光，路面乾燥、無缺陷及無障礙物，且視距良好，又無不能注意之情
    形，詎其能注意，竟疏未注意該路段為設有中央分向島，雖有缺口可以左轉，但
    禁止逆向行駛，因前面道路壅塞，旋貿然穿越該中央分向島缺口駛入對向之慢車
    道，欲行至忠勇路左轉，適對向有陳淑珍無照騎乘車牌號碼ＩＭＲ－五八二號重
    型機車駛來，乙○○因一時閃煞不及，其所駕駛營業大貨車右前輪後方油桶處遂
    與陳淑珍所騎乘之機車前車頭發生碰撞，使陳淑珍人車倒地，致陳淑珍受有頭部
    挫傷合併腦震盪及昏迷、右側氣胸、血胸合併胸部挫傷等傷害，經送醫急救後仍
    因顱內出血、胸腔內出血於同日上午九時五十六分許不治死亡。乙○○則於肇事
    後打電話向警方報案，並在未經有偵查權之機關或公務員發覺為犯嫌前，向到瑒
    處理本件車禍之警員卓焙義自首即陳明其為肇事者及肇事經過，並願接受裁判。
二、案經台中市警察局第四分局報請台灣台中地方法院檢察署檢察官相驗後，經檢察
    官自動檢舉偵查起訴。
    理  由
一、訊據被告乙○○對於前開事實坦承不諱，核與被害人陳淑珍之父甲○○於警、偵
    訊中指述之情節相符，並有台中市○○○道路交通事故調查報告表乙份附卷可稽
    。而被害人陳淑珍確因本件車禍受有頭部挫傷合併腦震盪及昏迷、右側氣胸、血
    胸合併胸部挫傷等傷害致顱內出血、胸腔內出血不治死亡，亦經臺灣臺中地方法
    院檢察署檢察官督同檢驗員相驗屬實，製有勘驗筆錄、相驗屍體證明書及驗斷書
    附卷足憑。按汽車在雙向二車道行駛時，應在遵行車道內行駛，在劃有分向限制
    線之路段，不得駛入來車之車道內，道路交通安全規則第九十七條第一款、第二
    款分別定有明文。經查本件被告於前開時地駕車，本應注意遵守上開規定，而肇
    事路段為設有中央分向島之市區道路，依當時天候晴，日間自然光，路面乾燥、
    無缺陷及無障礙物，且視距良好，有上開道路交通事故調查報告表附卷可查，又
    無不能注意之情形，詎其能注意，竟疏未注意設有中央分向島處所不得穿越而逆
    向行駛，猶貿然駛入對向慢車道而逆向行駛，因而肇事，致被害人傷重不治死亡
    ，足証被告確有過失，且其過失行為與被害人死亡間具有相當因果關係。本件事
    証明確，被告犯行堪以認定。
二、查乙○○係台中市○○路○段上石北五巷十二號八樓之一協佶交通有限公司之靠
    行司機，平日駕駛上開營業大貨車載送油槽，此經其陳明在卷，乃從事駕駛為其
    業務之人，則其於執行業務中肇事致人死亡，核其所為，係犯刑法第二百七十六
    條第二項之業務過失致人於死罪。又被告於肇事後即打電話向警方報案，而在未
    經有偵查權之機關或公務員發覺為犯嫌前，向到場處理本件車禍之警員卓焙義坦
    承其為肇事者及肇事經過，並願接受裁判，亦據被告供承在卷，復有警員卓焙義
    所製作台中市○○○道路交通事故調查報告表內載明報案人為被告附卷可考，核
    與自首要件相符，依法減輕其刑。爰審酌被告於肇事後己與被害人家屬以新臺幣
    （下同）二百五十萬元達成和解賠償損害，有和解書影本在卷可稽，及其過失程
    度、被害人家屬所受傷痛程度與犯後坦承過失犯行等一切情狀，量處如主文所示
    之刑。次查被告乙○○未曾受有期徒刑以上刑之宣告，有台灣台中地方法院檢察
    署刑案資料查註紀錄表附卷可參，其因過失致犯本案，事後坦承過失犯行，並與
    被害人家屬和解賠償損害，經此科刑教訓，當知警惕，應無再犯之虞，本院認其
    所受刑之宣告，以暫不執行為適當，爰依法併予宣告緩刑三年，以促注意改善。
三、另公訴人雖具體求刑，請求判處被告乙○○有期徒刑一年二月，惟本院審酌上開
    各項情節，認判處被告有期徒刑一年，已足收警惕之效，併此敘明。
據上論斷，應依刑事訴訟法第二百九十九條第一項前段、刑法第二百七十六條第二項
、第六十二條前段、第七十四條第一款，罰金罰鍰提高標準條例第一條前段，判決如
主文。
中      華      民      國    八十九    年      六      月      一      日
                                  臺灣台中地方法院交通法庭
                                      法  官  夏  一  
右正本證明與原本無異。
如不服本判決，應於判決送達後十日內向本院提出上訴狀( 應附繕本 )，上訴於臺灣
高等法院臺中分院。
                                      書記官
中      華      民      國    八十九    年      六      月      一      日
附錄論罪科刑法條
刑法第二百七十六條第二項
從事業務之人，因業務上之過失犯前項之罪者，處五年以下有期徒刑或拘役，得併科
三千元以下罰金。


司法院資訊處製作；財團法人民間司法改革基金會備份。
